臺灣新竹地方法院刑事裁定
109年度聲字第1707號
聲明異議人
即  受刑人  王裕強





上列聲明異議人即受刑人因違反毒品危害防制條例案件，對臺灣
新竹地方檢察署檢察官之執行指揮（109年執更字第1283號）聲
明異議，本院裁定如下：
    主  文
聲明異議駁回。
    理  由
一、聲明異議意旨略以：聲明異議人即受刑人王裕強（下稱受刑
    人）前經法院定應執行刑有期徒刑3年6月，有違比例原則及
    罪刑相當原則，受刑人未受合理寬減，爰請求法院給予受刑
    人改過遷善之機會云云。
二、按受刑人或其法定代理人或配偶以檢察官執行之指揮為不當
    者，得向諭知該裁判之法院聲明異議，刑事訴訟法第484 條
    定有明文。而前揭所稱「諭知該裁判之法院」，乃指於主文
    內，對被告實際宣示其主刑、從刑之裁判而言；倘係向非諭
    知該裁判之法院為異議之聲明者，難認適法，受理聲明之法
    院應予駁回。次按對於已判決確定之各罪定其應執行刑之裁
    定確定後，與確定判決有同等效力，是以受刑人如係對於依
    定執行刑裁定之指揮執行聲明異議，即應向為該定執行刑裁
    判之法院為之。 
三、再者，所謂「檢察官執行之指揮不當」，係指就執行之指揮
    違法及執行方法不當等情形而言。又刑罰之執行，由檢察官
    依指揮書附具之裁判書為之，刑事訴訟法第457 條第1 項、
    第458 條規定至明；從而，除法院之確定判決或定執行刑之
    確定裁定有違法情事，經非常上訴或再審程序，加以撤銷或
    變更者外，原確定裁判有其執行力，檢察官應據以執行。而
    檢察官如依確定判決、裁定內容指揮執行，自難指檢察官執
    行之指揮為違法或其執行方法不當。是以聲明異議之事項，
    其範疇應以檢察官執行之指揮不當為限，倘係對法院所為之
    判決或裁定不服者，則應循上訴或抗告之程序尋求救濟；如
    裁判業經確定，則應另行依再審或非常上訴之程序尋求救濟
    ，亦即對已確定之判決或裁定，並無聲明異議之可言。　　
四、經查，受刑人前⑴因違反毒品危害防制條例案件，經本院以1
    06年度竹北簡字第479號判決判處有期徒刑6月、5月確定；⑵
    因違反毒品危害防制條例案件，經本院以106年度竹北簡字
    第450號判決判處有期徒刑3月確定；⑶因違反毒品危害防制
    條例案件，經臺灣桃園地方法院以106年度審訴字第1799號
    判決判處有期徒刑9月、8月、7月確定；⑷因違反毒品危害防
    制條例案件，經本院以106年度易字第965號判決判處有期徒
    刑4月（共3罪）確定；⑸因違反毒品危害防制條例案件，經
    本院以107年度竹簡字第681號判決判處有期徒刑4月確定，
    上開⑴至⑸案件，經本院以109年度聲字第517號裁定應執行有
    期徒刑3年6月，抗告後，經臺灣高等法院以109年度抗字第8
    32號裁定抗告駁回，再抗告後，經最高法院以109年度台抗
    字第1076號裁定再抗告駁回確定，復經臺灣新竹地方檢察署
    以109年執更字第1283號執行指揮書執行有期徒刑3年6月，
    有臺灣高等法院被告前案紀錄表及上開執行指揮書各1份在
    卷可查（本院卷第21頁至第88頁、第113頁）。從而，臺灣
    新竹地方檢察署檢察官既係依據上開指揮書附具之臺灣高等
    法院109年度抗字第832號裁定主文所定刑度，指揮執行受刑
    人上開有期徒刑3年6月之應執行刑期，則檢察官本案執行之
    指揮乃係依據法院定執行刑之確定裁定內容為之，自難認其
    執行之指揮有何違法或不當之情事。再者，觀諸受刑人如聲
    明異議意旨所示之指陳，受刑人並未具體指摘檢察官於本案
    之指揮執行有何積極執行指揮違法或其執行方法不當之情形
    ，而係爭執本院上開確定裁定所定應執行刑量刑過重、請求
    重新予以從輕定刑云云，惟其上揭指陳乃係對於已經確定之
    法院裁定表示不服，要與刑之執行或執行方法有指揮違法或
    不當情形迥異，非屬聲明異議範圍，本即不得據此聲明異議
    。又本院前揭裁定既經確定，則量刑多寡，即非檢察官執行
    指揮可予置喙，檢察官依據裁判主文所定刑度予以執行，其
    適法性當無疑義。綜上，本件聲明異議為無理由，應予駁回
    。　
五、據上論斷，依刑事訴訟法第486 條，裁定如主文。　　
中　　華　　民　　國　　110 　年　　2 　　月　　3 　　日
                  刑事第二庭  法　官　   崔恩寧
以上正本證明與原本無異。
如不服本裁定，應於裁定送達後5日內向本院提出抗告狀。
中　　華　　民　　國　　110 　年　　2 　　月　　3 　　日
                              書記官    莊琬婷